臺灣高等法院臺南分院刑事裁定
110年度抗字第445號
抗  告  人  
即 聲 請人  陳春求




被      告  陳文祺


上列抗告人因聲請再審案件，不服臺灣臺南地方法院110 年度聲
簡再字第7號中華民國110 年5 月3日裁定（原審確定判決案號：
臺灣臺南地方法院110 年度簡上字第10 號），提起抗告，本院
裁定如下：
     主  文
抗告駁回。 
     理  由
一、抗告意旨如附件刑事抗告狀所載。
二、按刑事訴訟法第 405條規定，不得上訴於第三審之案件，其
    經第二審法院所為裁定，不得抗告。此所稱裁定，包含駁回
    再審聲請之裁定。又對簡易判決所為第二審上訴，準用第三
    篇第一章及第二章除第 361條以外之規定；對簡易程序案件
    所為裁定之抗告，準用第四篇之規定，刑事訴訟法第455條
    之1第 3項至第 5項分別定有明文。從而，對於簡易判決，
    提起第二審上訴，經管轄第二審之地方法院合議庭為第二審
    判決者，因第三篇第三章有關第三審規定，不在刑事訴訟法
    第455條之1第 3項所定準用範圍內，即不得對上述簡易案件
    第二審判決提起第三審上訴，則對於該管第二審地方法院合
    議庭所為之裁定，亦不得提起抗告。
三、次按為受判決人之不利益聲請再審，得由管轄法院之檢察官
    及自訴人為之；但自訴人聲請再審者，以有刑事訴訟法第42
    2 條第1 款規定之情形為限；又法院認為聲請再審之程序違
    背規定者，應以裁定駁回之，刑事訴訟法第428 條第1項及
    第433 條前段分別定有明文。是以，為受判決人不利益得提
    起再審者，應以管轄法院之檢察官及自訴人為限。
四、經查，本件抗告人即聲請人（下稱抗告人）陳春求係就原審
    法院110 年度簡上字第10 號刑事確定判決之受判決人即被
    告陳文祺之不利益聲請再審，而前開案件係由臺灣臺南地方
    檢察署檢察官聲請簡易判決處刑，此有該署109年度偵字第1
    3894號檢察官聲請簡易判決處刑書及前揭判決書在卷可按。
    抗告人在前開案件係屬於告訴人身分，並非管轄法院之檢察
    官或自訴人，自非屬刑事訴訟法第428 條規定之再審聲請權
    人，是以本件聲請再審程序違背規定，且無從補正，原審因
    而依刑事訴訟法第433 條前段規定裁定駁回再審之聲請，經
    核並無不合。又抗告人係對原審法院110年度簡上字第10號
    第二審地方法院合議庭所為之簡易案件第二審判決聲請再審
    ，而該確定判決認定被告陳文祺所涉犯者為刑法第310條第2
    項之加重誹謗罪，依刑事訴訟法第376條第1項第 1款規定，
    既屬不得上訴第三審法院之案件，揆諸前揭說明，原審法院
    所為駁回抗告人聲請再審之裁定，核屬「不得上訴於第三審
    法院之案件」之第二審法院所為之裁定，抗告人自不得提起
    抗告，是本件抗告為不合法，應予駁回。而不得抗告之案件
    ，不因原裁定誤載得抗告，而受影響（最高法院69年度台抗
    字第 137號裁判意旨參照）。故本件原審裁定，依法不得提
    起抗告，原審雖誤載為得抗告，仍不生法律上之效力，併予
    敘明。
據上論結，應依刑事訴訟法第411 條前段，裁定如主文。
中    華    民    國   110    年    6     月    23    日
                  刑事第三庭    審判長法  官  陳連發
                                      法  官  洪榮家
                                      法  官  何秀燕
以上正本證明與原本無異。
不得再抗告。
　　　　　　　　　　　　　　　　　　　書記官  翁心欣
中　　華　　民　　國　　110 　年　　6 　　月　　23　　日